【裁判字號】    97,家他,6
【裁判日期】    971002
【裁判案由】    依職權裁定確定訴訟費用額
【裁判全文】
臺灣板橋地方法院民事裁定            97年度家他字第6號
聲  請  人  乙○○
上列聲請人因與甲○○間離婚等事件，經本院依職權裁定確定訴
訟費用額，聲請人聲請更正及訴訟救助，本院裁定如下：
    主      文
聲請駁回。
聲請程序費用由聲請人負擔。
    理      由
一、本件聲請意旨略以：本件裁判費共新臺幣（下同）8,400元
    ，法院應扣除甲○○已繳之3,000元，只能徵收5,400元。且
    甲○○已向聲請人收款，又欠聲請人扶養子女之代墊費用1,
    465,000 元、執行費用11,720元、扶養費2 萬元、10萬元。
    又聲請人取得97年之低收入戶證明、每天服藥的診斷證明書
    ，現在確實沒有現金，甲○○有工作、有錢，在桃園按摩，
    特種行業，又不付扶養費，法院判決聲請人與甲○○離婚，
    讓甲○○自由，但聲請人不服，向調查局、行政機關檢舉甲
    ○○在桃園從事非法工作。故請求法院更正裁判費為5,400
    元、訴訟救助暫免、且向敗訴之甲○○收款云云。
二、按裁定如有誤寫、誤算或其他類此之顯然錯誤者，法院得依
    聲請或依職權以裁定更正之，其正本與原本不符者，亦同，
    民事訴訟法第239 條準用民事訴訟法第232 條定有明文。
三、經查：
（一）甲○○對聲請人向本院起訴離婚等事件（96年度婚字第66
      9 號），經原告甲○○聲請訴訟救助，由本院以96年度家
      救字第57號裁定准予訴訟救助，而暫免繳交裁判費之事實
      ，業經本院調取上開卷宗核閱無訛。準此，原告甲○○既
      因本院准予訴訟救助，於起訴時已暫免繳納裁判費，並未
      繳納任何費用，則聲請人主張本件訴訟費用應扣除甲○○
      已繳納之3,000 元，殊屬無據，核非有理。
（二）而本院96年度婚字第669 號離婚等事件，業已判決確定在
      案，其訴訟費用由被告（即聲請人）負擔8 分之3 ，餘由
      原告（即甲○○）負擔，亦經本院依職權調取上開案卷審
      查無訛。本院依民事訴訟法第114 條第1 項之規定，於97
      年8月26日裁定確定訴訟費用額共計8,400元，被告（即聲
      請人）應負擔8分之3，即3,150元，經核算後亦非有誤。
（三）聲請人復主張甲○○已向聲請人收款，尚欠聲請人諸多費
      用，甲○○有錢不付扶養費云云，均屬甲○○與聲請人間
      之民事紛爭，與聲請人應負擔訴訟費用3,150元，核屬二
      事，並無相關。
（四）原裁定並無誤寫、誤算或其他類此之顯然錯誤已如上述，
      聲請人聲請更正，並非有理。至本件聲請人與甲○○之離
      婚等訴訟，業經判決確定而終結，聲請人竟又聲請訴訟救
      助，於法無據。
四、據上論結，聲請人本件聲請並無理由，爰依非訟事件法第21
    條第1 項前段，裁定如主文。
中    華    民    國    97    年    10    月    2     日
                  家事法庭  法  官  劉大衛
以上正本係照原本作成。
如對本裁定抗告須於裁定送達後10日內向本院提出抗告狀。
中    華    民    國    97    年    10    月    2     日
                            書記官  李玉秀


司法院資訊處製作；財團法人民間司法改革基金會備份。
